【裁判字號】    98,易,1057
【裁判日期】    980527
【裁判案由】    竊盜
【裁判全文】
臺灣板橋地方法院刑事判決              98年度易字第1057號
公  訴  人  臺灣板橋地方法院檢察署檢察官
被      告  甲○○
                    （現另案於臺灣臺北監獄臺北分監執行）
上列被告因竊盜案件，經檢察官提起公訴（98年度偵字第5391號
），嗣因被告就被訴事實為有罪之陳述，本院告知被告簡式審判
程序之旨，並聽取當事人之意見後，裁定改依簡式審判程序進行
，判決如下：
    主  文
甲○○攜帶兇器毀損門扇竊盜，累犯，處有期徒刑拾月。
    事  實
一、甲○○前因竊盜案件，經本院於民國89年7 月14日以88年度
    易字第4391號判處有期徒刑1 年，並於89年8 月25日確定；
    復因妨害公務案件，經本院於89年7 月31日以89年度訴字第
    478 號判處有期徒刑10月，並於89年8 月29日確定；又因偽
    造文書案件，經本院於89年8 月3 日以89年度訴字第110 號
    判處有期徒刑7 月，並於89年9 月11日確定；再因贓物案件
    ，經本院於89年12月28日以89年度易字第4442號判處有期徒
    刑4 月，並於90年1 月29日確定；嗣又因偽造文書案件，經
    本院於90年3 月6 日以90年度易字第539 號判處有期徒刑3
    月，並於90年4 月23日確定。上開五罪經本院裁定定其應執
    行刑為有期徒刑2 年9 月確定，嗣經入監執行後，於91年2
    月8 日假釋出監，然其後復遭撤銷假釋，又再入監執行殘刑
    有期徒刑1 年，而於94年5 月15日執行完畢。
二、詎甲○○猶不知悔改，竟基於意圖為自己不法所有之竊盜犯
    意，於97年11月24日凌晨3 時許（起訴書誤載為2 時許），
    騎乘車號VB8-727 號輕型機車，至乙○○所經營位於臺北縣
    蘆洲市○○路222 巷10號1 樓之卡拉OK店後方，見該店後方
    第一道鐵門未上鎖，即逕行開啟，並持其在店外所拾取之客
    觀上足對人之生命、身體、安全構成威脅，具有危險性之鐵
    條1 支（約30至40公分長），插入該店後方第二道木門門縫
    內，直接將該木門撬開毀損，隨即侵入該店內，竊取乙○○
    所有之液晶螢幕3 台，將之搬運至其所騎機車上載離得手。
    嗣因乙○○於遭竊後報警處理，經警方調閱監視錄影畫面結
    果，始查悉上情。
三、案經乙○○訴由臺北縣政府警察局蘆洲分局報告臺灣板橋地
    方法院檢察署檢察官偵查起訴。
    理  由
壹、程序方面：
    按本件被告甲○○所犯係死刑、無期徒刑、最輕本刑為3 年
    以上有期徒刑以外之罪，其於準備程序就前揭被訴事實為有
    罪之陳述，經法官告知簡式審判程序之旨，並聽取其與公訴
    人之意見後，本院認無不得或不宜改依簡式審判程序進行之
    處，爰依刑事訴訟法第273 條之1 第1 項，裁定本件改依簡
    式審判程序，合先敘明。
貳、實體方面：
  一、認定事實部分：
      訊據被告甲○○對其於前開時、地竊盜之犯罪事實均已坦
      承不諱，核與其於警詢中所供大致相符；又前揭店家液晶
      螢幕遭竊之事實，亦經告訴人乙○○於警詢中陳明在卷；
      嗣經警方調閱現場監視錄影畫面後，發現被告確有於97年
      11月24日凌晨3 時許騎乘機車出沒在案發現場，且其機車
      上確有置放類似液晶螢幕之物品，此則有監視錄影定格畫
      面2 張附卷可稽（參見偵查卷第11頁）。綜上所述，足徵
      被告之自白核與事實相符，其所為自白當堪採信，是以本
      件事證已臻明確，被告之犯行應堪認定。
  二、論罪科刑部分：
    (一)查被告持以行竊之鐵條既有相當長度，且既足以作為破壞
      前揭木門之用，顯係具有相當鋒利程度、硬度之金屬器具
      ，要非細微不足以行兇之物，當屬客觀上足對人之生命、
      身體、安全構成威脅，具有危險性之兇器無疑；又被告持
      前揭鐵條插入門縫而撬開前揭木門，自係以毀損門扇之方
      式行竊。是核被告所為，係犯刑法第321 條第1 項第2 款
      、第3 款之攜帶兇器毀損門扇竊盜罪。公訴意旨認被告所
      為僅係該當刑法第320 條第1 項之竊盜罪，容有未洽，惟
      因起訴之基本社會事實既屬同一，爰依法變更起訴法條。
      被告前有如前揭犯罪事實欄所載之論罪科刑及執行完畢之
      紀錄，此有臺灣高等法院被告前案紀錄表1 份在卷可按，
      其受有期徒刑執行完畢，於5 年以內故意再犯本件最重本
      刑為有期徒刑以上之罪，為累犯，應依刑法第47條第1 項
      規定，加重其刑。
    (二)本院審酌被告正值青壯，不思依循正軌賺取財物，竟以前
      揭攜帶兇器侵入他人店家行竊之手法，竊取上開財物，除
      使被害人權益受損，致使社會治安益形敗壞外，亦將使被
      害人心理上留下遭人侵入之負面陰影，是被告所為自應受
      有相當程度之刑事非難；惟另考量被告於犯後已能坦承犯
      行，兼衡其之犯罪動機、目的、所造成之危害、智識程度
      非高及其家庭經濟狀況係屬貧寒等一切情狀，酌情量處如
      主文所示之刑，以資懲儆。至被告持以行竊之鐵條1 支，
      乃係供本件犯罪所用之物，然該鐵條衡情並非被告所有，
      且亦未扣案，為免本案將來確定後執行上之困擾，爰不予
      宣告沒收。
據上論斷，應依刑事訴訟法第273 條之1 第1 項、第299 條第1
項前段、第300 條，刑法第321 條第1 項第2 款、第3 款、第47
條第1 項，判決如主文。
本案經檢察官黃筵銘到庭執行職務。
中    華    民    國    98    年    5     月    27    日
                  刑事第七庭    法  官  陳信旗
以上正本證明與原本無異。
如不服本判決，應於判決送達後10日內敘明上訴理由，向本院提
出上訴狀 (應附繕本) ，上訴於臺灣高等法院。其未敘述上訴理
由者，應於上訴期間屆滿後20日內向本院補提理由書，「切勿逕
送上級法院」。
                                書記官  陳昭綾
中    華    民    國    98    年    6     月    1     日
附錄本判決論罪科刑之法條：
刑法第320 條
    意圖為自己不法之所有或第三人不法之所有，而竊取他人之
    動產者，為竊盜罪，處5 年以下有期徒刑、拘役或5 百元以
    下罰金。
    意圖為自己或第三人不法之利益，而竊佔他人之不動產者，
    依前項之規定處斷。
    前二項之未遂犯罰之。
刑法第321 條
    犯竊盜罪而有左列情形之一者，處6 月以上、5 年以下有期
    徒刑：
    一、於夜間侵入住宅或有人居住之建築物、船艦或隱匿其內
        而犯之者。
    二、毀越門扇、牆垣或其他安全設備而犯之者。
    三、攜帶兇器而犯之者。
    四、結夥三人以上而犯之者。
    五、乘火災、水災或其他災害之際而犯之者。
    六、在車站或埠頭而犯之者。
    前項之未遂犯罰之。


司法院資訊處製作；財團法人民間司法改革基金會備份。
